【裁判字號】    95,訴,2605
【裁判日期】    951026
【裁判案由】    毒品危害防制條例
【裁判全文】
臺灣板橋地方法院刑事判決              95年度訴字第2605號
公  訴  人  臺灣板橋地方法院檢察署檢察官
被      告  甲○○
                    （現於臺灣臺北監獄臺北分監另案執行）
上列被告因違反毒品危害防制條例案件，經檢察官提起公訴（九
十五年度毒偵字第五五三○號），於被告為有罪之陳述後，本院
合議庭裁定由受命法官獨任依簡式審判程序審理，茲判決如下：
    主  文
甲○○施用第一級毒品，處有期徒刑拾月。又施用第二級毒品，
處有期徒刑伍月，扣案安非他命殘渣袋內殘留之安非他命（量微
無法秤重）連同所附著之外包裝袋壹個均沒收銷燬之，扣案安非
他命吸食器壹組沒收之。應執行有期徒刑壹年貳月，扣案安非他
命殘渣袋內殘留之安非他命（量微無法秤重）連同所附著之外包
裝袋壹個均沒收銷燬之，扣案安非他命吸食器壹組沒收之。
    事  實
一、甲○○曾因賭博案件，經本院以九十二年度板簡字第三五六
    號判處罰金銀圓一千元確定，於民國九十二年五月二十八日
    執行完畢。其前因施用毒品違反毒品危害防條例案件，經檢
    察官送勒戒處所觀察、勒戒後，因認無繼續施用毒品傾向，
    而於九十三年三月十八日執行完畢而釋放，並由臺灣板橋地
    方法院檢察署檢察官以九十三年度毒偵字第二八二號為不起
    訴處分確定。其後再因施用第二級毒品違反毒品危害防制條
    例案件，經本院於九十四年十一月二十四日以九十四年度簡
    字第五四六五號判處有期徒刑四月確定，現仍執行中。另又
    因於九十四年二月二十五日與同年九月六日施用第一級毒品
    違反毒品危害防制條例案件，經本院於九十五年九月十八日
    以九十五年度訴緝字第一七七號判處有期徒刑九月確定，尚
    未執行（以上均不構成累犯）。
二、詎甲○○猶不知戒除毒癮，基於施用第一級毒品之犯意，於
    九十五年七月三十一日夜間某時，在其位於臺北縣板橋市○
    ○○路○段一○九號二樓之住處，以摻入香煙點燃吸食煙氣
    之方式，施用第一級毒品海洛因乙次。另尚基於施用第二級
    毒品之犯意，於九十五年七月三十一日二十一時許，在上開
    住所以燒烤成煙而吸食煙氣之方式，施用第二級毒品安非他
    命乙次。
三、嗣為警於九十五年八月三日十七時許，在其上開住處內查獲
    ，並扣得安非他命殘渣袋乙個及安非他命吸食器乙組。
四、案經臺北縣政府警察局樹林分局移送臺灣板橋地方法院檢察
    署檢察官偵查起訴。
    理  由
一、犯罪事實之認定：
  (一)上揭犯罪事實，業據被告甲○○自白不諱，而其為警查獲後
    經採集尿液囑託鑑定結果，亦呈嗎啡（即海洛因進入人體後
    之代謝物）及安非他命類陽性反應，有臺灣檢驗科技股份有
    限公司出具之濫用藥物尿液檢驗報告乙份及臺北縣政府警察
    局樹林分局毒品危害防制條例被移送者姓名暨代碼對照表乙
    份附卷可稽。此外復有扣案安非他命殘渣袋乙個及安非他命
    吸食器乙組可為佐證，堪信其前開自白應與事實相符。又起
    訴書就被告施用海洛因之行為時間雖僅泛敘為「九十五年八
    月三日十九時十分許為警採尿時回溯二十六小時內某時」，
    惟被告本件施用海洛因之時間既已由其明確供陳在卷，自應
    據此認定其施用海洛因之確實行為時間。
  (二)又被告前因施用毒品違反毒品危害防條例案件，經檢察官送
    勒戒處所觀察、勒戒後，因認無繼續施用毒品傾向而送戒治
    處所施以強制戒治，於九十三年三月十八日因執行完畢而釋
    放，並由臺灣板橋地方法院檢察署檢察官以九十三年度毒偵
    字第二八二號為不起訴處分確定等情，亦經被告自承無誤，
    並有臺灣高等法院被告全國前案紀錄表存卷可憑。
  (三)是以本件事證明確，被告於觀察勒戒執行完畢釋放後五年內
    再為施用海洛因及安非他命之犯行，堪為認定，應予依法論
    科。
二、論罪科刑之法律適用：
  (一)按海洛因、安非他命分別為毒品危害防制條例第二條第二項
    第一款、第二款所定之第一級毒品及第二級毒品，依被告其
    行為時之法律規定，核其所為，係犯同條例第十條第一項之
    施用第一級毒品罪，及同條例第十條第二項之施用第二級毒
    品罪。其施用前後持有海洛因、安非他命之低度行為均為施
    用之高度行為所吸收，不另論罪。被告所犯上開二罪，犯意
    各別，行為互殊，應予分論併罰。
  (二)爰審酌被告有前述犯罪及施用毒品遭查獲之紀錄，有臺灣高
    等法院被告前案紀錄表附卷足據，素行不佳，且前已因觀察
    勒戒執行完畢而經不起訴處分，業受毒品危害防制條例對施
    用毒品人之寬典，竟仍一再吸食，並施用兩種毒品，顯見並
    無悔意，惡性非淺，而其施用毒品實為戕害自身健康之犯罪
    ，於他人固無明顯重大危害，然對社會善良風氣已足生不良
    影響，並斟酌其施用之次數，及其於偵審中俱能坦認犯行，
    犯罪後之態度尚稱良好等一切情狀，分別量處如主文所示之
    刑，並定其應執行之刑，以資儆懲。
  (三)警於查獲時扣得安非他命殘渣袋乙包內殘留之安非他命殘渣
    （量微無法秤重），為被告所有供其施用第二級毒品犯罪用
    餘並經查獲之毒品，業經其自陳明確，應依毒品危害防制條
    例第十八條第一項前段之規定，於其所犯施用第二級毒品罪
    之罪刑宣告項下併為沒收銷燬之諭知；另上開安非他命殘渣
    所附著之外包裝袋乙個，因無法與其內所殘留之安非他命析
    離，應與之併為沒收銷燬。又扣案安非他命吸食器乙組，係
    以空罐充為吸食安非他命之工具，為被告所有供其施用第二
    級毒品所用之物，此亦據被告供陳明確無訛，應依刑法第三
    十八條第一項第二款之規定，於所犯施用第二級毒品罪之罪
    刑宣告項下併為沒收之諭知。
據上論斷，應依刑事訴訟法第二百七十三條之一第一項、第二百
九十九條第一項前段、毒品危害防制條例第十條第一項、第二項
、第二十三條第二項、第十八條第一項前段，刑法第十一條前段
、第五十一條第五款、第三十八條第一項第二款，判決如主文。
本案經檢察官曾文鐘到庭執行職務。
中    華    民    國    95    年    10    月    26    日
                  刑事第十一庭  法  官  楊  博  欽
以上正本證明與原本無異
如不服本判決應於送達後十日內向本院提出上訴狀
                                書記官  李  慈  容
中    華    民    國    95    年    10    月    26    日
附錄本案論罪科刑法條全文：
毒品危害防制條例第十條
  施用第一級毒品者，處六月以上五年以下有期徒刑。
  施用第二級毒品者，處三年以下有期徒刑。


司法院資訊處製作；財團法人民間司法改革基金會備份。
